【裁判字號】    98,簡上更(一),2
【裁判日期】    980604
【裁判案由】    過失傷害
【裁判全文】
臺灣臺南地方法院刑事判決         98年度簡上更(一)字第2號
上  訴  人  臺灣臺南地方法院檢察署檢察官
上  訴  人
即  被  告  甲○○
被      告  乙○○
                      樓之1
上列上訴人因過失傷害案件，不服本院民國97年3月31日97年度
交簡字第422號第一審簡易判決（檢察官聲請簡易判決處刑案號
：96年度偵字第10696號、97年度偵字第2103號），提起上訴，
經臺灣高等法院臺南分院發回更審，嗣被告於本院審理中，就被
訴事實為有罪之陳述，經本院管轄之第二審合議庭裁定進行簡式
審判程序，判決如下：
    主  文
上訴駁回。
乙○○、甲○○均緩刑貳年。
    事實及理由
一、本件被告乙○○、甲○○所犯為死刑、無期徒刑、最輕本刑
    為三年以上有期徒刑以外之罪，其於本院審理程序進行中，
    就被訴事實為有罪之陳述，經審判長告知簡式審判程序之旨
    ，並聽取當事人之意見後，本院合議庭裁定進行簡式審判程
    序，合先敘明。
二、本院審理結果，認第一審簡易判決認事、用法及量刑均無不
    當，應予維持，並引用第一審刑事簡易判決書記載之事實、
    證據及理由（如附件）。
三、原審以被告二人罪證明確，依刑事訴訟法第四百四十九條第
    一項、第四百五十四條第二項，刑法第二百八十四條第一項
    前段、第六十二條、第四十一條第一項前段，道路交通管理
    處罰條例第八十六條第一項，刑法施行法第一條之一等規定
    ，量處如原判決主文所示之刑；又因被告上開犯罪時間，係
    在九十六年四月二十四日以前，合於中華民國九十六年罪犯
    減刑條例第二條第一項第三款所定減刑之條件，而依該條例
    規定減其宣告刑二分之一，並諭知易科罰金之折算標準，本
    院經核原判決認事用法，並無不合，量刑亦稱妥適。上訴人
    上訴意旨僅執被告二人互相達成和解指摘原判決不當，上訴
    顯無理由，應予駁回。惟念被告二人前均未曾受有期徒刑以
    上刑之宣告，有臺灣高等法院被告全國前案紀錄表二份在卷
    足按，且已互相達成和解，業如前述，本院審酌渠等因一時
    疏失，方罹刑章，經此偵、審程序，當知所警惕，信無再犯
    之虞，認前開所宣告之刑以暫不執行為適當，爰均併諭知緩
    刑二年，以啟自新。
四、按告訴乃論之罪，告訴人於第一審辯論終結前，得撤回告訴
    ，又其告訴經撤回者，法院應諭知不受理之判決，刑事訴訟
    法第二百三十八條第一項、第三百零三條第三款分別定有明
    文。刑事訴訟法第七編「簡易程序」對於「撤回告訴」固無
    明文，亦無準用第二百三十八條之規定，惟基於告訴權人有
    自由決定告訴與否之權，自無不許撤回之理。是告訴人於簡
    易判決前撤回告訴，仍有第二百三十八條第一項規定之適用
    。又刑事訴訟法第二百三十八條第三項之立法意旨，係重在
    限制告訴乃論之罪撤回告訴之時期，亦即撤回告訴，必須於
    第一審辯論終結前，始得為之，逾此時期，即不得為之，以
    免肇致告訴人操縱訴訟程序及輕視裁判之流弊，並非重在第
    一審終結程序，是否經言詞辯論（司法院七十三年七月三十
    一日刑事廳座談會決議結論參照），從而，刑事簡易判決因
    不經言詞辯論，告訴人固得於法院所為簡易判決對外生效前
    撤回其告訴，惟其於法院所為簡易判決送達而對外生效後始
    撤回告訴，自難謂於法有合。查告訴人即被告乙○○、甲○
    ○於第一審法院簡易判決送達而對外生效後，始於原審法院
    合議庭審理時撤回告訴，揆諸前揭說明，其撤回告訴係在第
    一審簡易判決後，與刑事訴訟法第二百三十八條第一項規定
    撤回告訴之時點限制尚有未合，尚不生撤回之效力，附此敘
    明。
據上論斷，應依刑事訴訟法第四百五十五之一第一項、第三項、
第二百七十三條之一第一項、第三百六十四條、第三百六十八條
、第三百七十三條，刑法第七十四條第一項第一款，判決如主文
。
本案經檢察官丙○○到庭執行職務。
中    華    民    國    98    年    6     月    4     日
                  刑事第十一庭  審判長法  官  林臻嫺
                                      法  官  蘇碧珠
                                      法  官  孫淑玉
以上正本證明與原本無異。
本件不得上訴。
                                      書記官  方秀貞
中    華    民    國    98    年    6     月    4     日
附錄本案論罪科刑法條：
中華民國刑法第284條
（過失傷害罪）
因過失傷害人者，處6月以下有期徒刑、拘役或5百元以下罰金，
致重傷者，處1年以下有期徒刑、拘役或5百元以下罰金。
從事業務之人，因業務上之過失傷害人者，處1年以下有期徒刑
、拘役或1 千元以下罰金，致重傷者，處 3 年以下有期徒刑、
 拘役或2千元以下罰金。


司法院資訊處製作；財團法人民間司法改革基金會備份。
